【裁判字號】    90,訴,2181
【裁判日期】    901207
【裁判案由】    侵權行為損害賠償
【裁判全文】
臺灣板橋地方法院民事判決  九十年訴字第二一八一號
    原      告  甲○○
    被      告  乙○○
右當事人間侵權行為損害賠償事件，本院判決如左：
    主    文
被告應給付原告新臺幣伍拾萬元及自民國九十年十月三十日起至清償日止，按年息百
分之五計算之利息。
原告其餘之訴駁回。
訴訟費用由被告負擔二分之一，餘由原告負擔。
本判決於原告以新臺幣壹拾陸萬柒仟元供擔保後，得為假執行。
原告其餘假執行之聲請駁回。
    事    實
甲、原告方面：
  一、聲明：
    １被告應給付原告新台幣（下同）一百萬元及自起訴狀繕本送達翌日起至清償日
      止，按年息百分之五計算之利息。
    ２原告願供擔保請准宣告假執行。
  二、陳述：
      原告與訴外人李維浩係夫妻，被告明知李維浩為有配偶之人，竟自民國八十九
      年九月中旬起，連續在臺北縣三重市○○街二十一號五樓第四房間與李維浩發
      生多次性關係，嗣於同年十二月三十一日下午三時許為原告報警查獲。被告之
      通姦行為，業經本院九十度重簡字第八九二號妨害家庭案件判處有期徒刑三月
      確定，由於被告破壞原告之家庭，導致原告罹患憂鬱症，情緒低落，失眠，賴
      藥物治療，造成原告精神上之痛苦，爰依民法第一百八十四條第一項後段，請
      求被告賠償原告非財產上之損害一百萬元，及自起訴狀繕本送達翌日起至清償
      日止，按年息百分之五計算之利息。
乙、被告方面：
  一、聲明：請求駁回原告之訴及其假執行之聲請。
  二、陳述：伊與原告配偶李維浩本為同事，自八十九年六月起開始交往，自同年九
      月中旬起，在上開地點有通姦之行為，對於原告所主張其因本件通姦行為致罹
      患憂鬱症，並不爭執，但原告情況並不嚴重，況且原告在伊與原告配偶交往之
      前就有去看心理醫生，伊目前資力有限，僅願意負擔原告之醫藥費，其餘無力
      賠償。
    理      由
一、原告主張被告與原告配偶李維浩通姦之事實，業據訴外人李維浩與被告於警訊時
    供承在卷，復有李維浩僅著內衣內褲與被告同居一室之照片附於臺灣板橋地方法
    院檢察署九十年度偵字第二二六三號偵查卷宗可稽，被告之行為並經本院九十度
    重簡字第八九二號妨害家庭案件判處有期徒刑三月確定，經本院調取上開案卷核
    閱查明，原告之主張，堪信為真實。
二、按因故意或過失，不法侵害他人之權利者，負損害賠償責任。故意以背於善良風
    俗之方法，損害於他人者亦同，民法第一百八十四條第一項定有明文。又不法侵
    害他人之身體、健康、名譽、自由、信用、隱私、貞操、或不法侵害其他人格法
    益而情節重大者，被害人雖非財產上之損害，亦得請求賠償相當之之金額；前二
    項之規定，於不法侵害他人基於父、母、子、女或配偶關係之身分法益而情節重
    大者，準用之，民法第一百九十五條第一項、第三項亦有規定。查被告在原告與
    訴外人李維浩於婚姻關係存續期間，與李維浩發生通姦行為，自屬侵害原告基於
    婚姻關係所享有之夫妻身分法益。而原告因被告之通姦行為，而患有憂鬱症，產
    生情緒低落，失眠，精神注意力不集中，有自殺之念頭，業據原告提出林方皓醫
    師出具之個別諮商摘要、和信治癌中心醫院診斷證明書為證，並經證人李維浩證
    述在卷，自可認定原告因此受有精神上之痛苦且情節重大，原告請求被告賠償慰
    撫金，洵屬有據。查被告係護校畢業，從事護士工作，年收入四十一萬七千一百
    九十元，原告係高職畢業，曾任歌星，月入約一萬多元，結婚後即辭去工作，有
    一棟房子，尚有四、五百萬元貸款未付清等情，為兩造所不爭執。爰審酌兩造之
    學歷、社會地位、經濟狀況、智識經驗及原告精神上所受痛苦程度等一切情狀，
    認原告請求被告給付慰撫金以五十萬元為適當，從而原告於此範圍內請求被告賠
    償其損害及自起訴狀繕本送達翌日即九十年十月三十日起至清償日止，按週年利
    率百分之五計算之利息，即無不合，應予准許，逾此範圍之請求，為無理由，應
    予駁回。
三、原告陳明願供擔保，聲請宣告假執行，經核原告勝訴部分，合於法律規定，爰酌
    定相當之擔保金額宣告之；原告其餘假執行之聲請，因訴之駁回而失所附麗，應
    予駁回。
四、據上論結，本件原告之訴為一部有理由，一部無理由，並依民事訴訟法第七十九
    條但書、第三百九十條第二項，判決如主文。
中      華      民      國    九十      年     十二     月      七      日
                                    臺灣板橋地方法院民事第三庭
~B法      官  陳映如
右為正本係照原本作成
如對本判決上訴，須於判決送達後二十日內向本院提出上訴狀。
中      華      民      國    九十      年     十二     月      七      日
~B法院書記官  詹國立


司法院資訊處製作；財團法人民間司法改革基金會備份。
